【裁判字號】    98,台上,277
【裁判日期】    980115
【裁判案由】    違反毒品危害防制條例
【裁判全文】
最高法院刑事判決              九十八年度台上字第二七七號
上  訴  人  甲○○
上列上訴人因違反毒品危害防制條例案件，不服台灣高等法院中
華民國九十七年十月二十九日第二審判決（九十七年度上訴字第
四八０七號，起訴案號：台灣板橋地方法院檢察署九十七年度毒
偵字第四三五二號），提起上訴，本院判決如下：
    主  文
上訴駁回。
    理  由
按刑事訴訟法第三百七十七條規定，上訴於第三審法院，非以判
決違背法令為理由，不得為之。是提起第三審上訴，應以原判決
違背法令為理由，係屬法定要件。如果上訴理由書狀並未依據卷
內訴訟資料，具體指摘原判決不適用何種法則或如何適用不當，
或所指摘原判決違法情事，顯與法律規定得為第三審上訴理由之
違法情形，不相適合時，均應認其上訴為違背法律上之程式，予
以駁回。本件上訴人甲○○因施用第一級毒品（累犯），經第一
審判處罪刑，提起第二審上訴，原判決以其未依據卷內訴訟資料
具體指摘或表明第一審判決認事、用法、量刑有何違法或不當之
處，屬上訴未敘述具體理由，因認其第二審上訴不合法律上程式
，予以駁回，已詳敘認定之理由。從形式上觀察，原判決並無違
背法令之情形。再按毒品危害防制條例第二十一條第二項明文：
依前項規定治療中經查獲之被告應由檢察官為不起訴處分，但以
一次為限。所稱「依前項規定治療中經查獲」，係指依該條第一
項規定，犯同條例第十條之罪者，於犯罪未發覺前，即自動向行
政院衛生署指定之醫療機構請求治療，而於治療中始經查獲該項
未發覺之犯罪而言。卷查上訴人係於民國九十七年五月六日晚間
在住處施用海洛因，經警於翌日下午臨檢盤查扣得其所持海洛因
，並採集其尿液送驗而查獲（見第一審判決書事實欄所載）。又
依上訴人向原審所提台北市立聯合醫院昆明院區診斷證明書影本
記載，其係於九十七年七月十四日始赴該醫院初診，使用美沙冬
替代藥物治療（見原審卷第十四頁），顯非於犯罪未發覺前「治
療中經查獲」之屬，自無毒品危害防制條例第二十一條第二項之
適用。檢察官據以提起公訴、第一審及原審因予判處罪刑，均無
不合。上訴意旨就此指摘檢察官起訴及原判決論罪科刑，有適用
法則不當之違法云云，殊非適法之第三審上訴理由。本件上訴違
背法律上之程式，應予駁回。
據上論結，應依刑事訴訟法第三百九十五條前段，判決如主文。
中    華    民    國  九十八  年    一    月   十五   日
                      最高法院刑事第十一庭
                          審判長法官  花  滿  堂
                                法官  黃  正  興
                                法官  陳  東  誥
                                法官  林  錦  芳
                                法官  洪  昌  宏
      本件正本證明與原本無異
                                      書  記  官
中    華    民    國  九十八  年    一    月   十七   日
                                                      v


司法院資訊處製作；財團法人民間司法改革基金會備份。
